nl: Sportartikelen > Lichaamssporten > Voetbal > Accessoires voor voetbaldoelen > Doelwitten voor voetbaldoelen: Voetbaldoelhoektargets; Voetbaldoelwanden
zh-TW: 體育用品 > 競技體育 > 足球 > 足球球門配件 > 足球門靶: 足球球門死角標靶; 足球球門射門練習網
ru: Спортивные товары > Соревновательный спорт > Футбол > Аксессуары для футбольных ворот > Мишени для футбольных ворот: Угловые мишени для футбольных ворот; Тренировочные экраны для футбольных ворот
ja: スポーツ用品 > スポーツ競技 > サッカー > サッカーゴール関連用品 > サッカーゴールターゲット: サッカーゴール用コーナーターゲット; サッカーゴール用ターゲットシート
hu: Sportszerek > Atlétika > Futball > Futballkapu-kiegészítők > Futballkapu-célpontok: Futballkapu-sarokcélpontok; Futballkapu-célponyvák
bg-BG: Спортни стоки > Спортни занимания > Футбол > Аксесоари за футболни врати > Мишени за футболни врати: Ъглови мишени за футболни врати; Мишени за футболни врати
it: Articoli sportivi > Sport > Calcio > Accessori per porte per calcio > Obiettivi delle porte da calcio: Bersagli angolari per porte da calcio; Teli di precisione per porte da calcio
en: Sporting Goods > Athletics > Soccer > Soccer Goal Accessories > Soccer Goal Targets: Soccer Goal Corner Targets; Soccer Goal Target Sheets
ko: 스포츠용품 > 운동 > 축구 > 축구 골대 부대용품 > 축구 골대 타겟: 축구 골 코너 타깃; 축구 골 타깃 시트
hr-HR: Sportska oprema > Atletika > Nogomet > Pribor za nogometne golove > Mete za nogometne golove: Kutne mete za nogometni gol; Mreže za precizno gađanje za nogometni gol
el: Αθλητικά είδη > Αθλητισμός > Ποδόσφαιρο > Αξεσουάρ τερμάτων ποδοσφαίρου > Στόχοι τερμάτων ποδοσφαίρου: Στόχοι γωνιών τέρματος ποδοσφαίρου; Δίχτυα-στόχοι τέρματος ποδοσφαίρου
pt-PT: Artigos de desporto > Atividade desportiva > Futebol > Acessórios para baliza de futebol > Alvos para baliza de futebol: Alvos de canto para balizas de futebol; Lonas de alvos para balizas de futebol
es: Equipamiento deportivo > Equipamiento para atletismo > Fútbol > Accesorios para porterías de fútbol > Objetivos de portería de fútbol: Objetivos de esquina para porterías de fútbol; Lonas de puntería para porterías de fútbol
sl-SI: Športna oprema > Šport > Nogomet > Dodatki za nogometne gole > Tarče za nogometne gole: Kotne tarča za nogometni gol; Tarče iz blaga za nogometne gole
pt-BR: Artigos esportivos > Artigos para prática de esportes > Futebol > Acessórios para traves de futebol > Alvos para traves de futebol: Alvos de canto para gol de futebol; Lonas de alvo para gol de futebol
zh-CN: 体育用品 > 田径 > 足球用品 > 足球球门配件 > 足球门靶: 足球门死角靶; 足球门射门目标布
cs: Sportovní potřeby > Atletické sporty > Kopaná > Potřeby pro fotbalové branky > Terče pro fotbalové branky: Rohové terče na fotbalovou branku; Tréninkové plachty na fotbalovou branku
fi: Urheilutarvikkeet > Urheilu > Jalkapallo > Jalkapallomaalitarvikkeet > Jalkapallomaalitaulut: Jalkapallon tarkkuusmaalit kulmiin; Jalkapallomaalien tarkkuuspressut
sk-SK: Športový tovar > Atletika > Futbal > Príslušenstvo pre futbalové bránky > Futbalové bránky s terčom: Rohové terče pre futbalové bránky; Futbalové bránky s cvičným terčom
sv: Sportartiklar > Idrott och sport > Fotboll > Tillbehör till fotbollsmål > Fotbollsmåltavla: Hörnmål för fotboll; Målskynken för fotboll
ro-RO: Articole sportive > Atletism > Fotbal > Accesorii pentru poarta de fotbal > Ținte pentru poți de fotbal: Ținte de colț pentru poarta de fotbal; Ținte pentru poartă de fotbal
da: Sportsartikler > Atletik > Fodbold > Fodboldmål – tilbehør > Fodboldmål – skydeskiver: Hjørnemål til fodboldmål; Præcisionsduge til fodboldmål
nb: Sportsutstyr > Friidrett > Fotball > Målutstyr for fotball > Mål for fotballmål: Hjørneblinker for fotballmål; Treffduker for fotballmål
pl: Sprzęt sportowy > Sport > Piłka nożna > Akcesoria do bramek do piłki nożnej > Cele do piłki nożnej: Tarcze celownicze w rogi bramki; Płachty celownicze na bramki
lt-LT: Sporto prekės > Atletika > Futbolas > Futbolo vartų priedai > Futbolo vartų taikiniai: Futbolo vartų kampiniai taikiniai; Futbolo vartų taikinių uždangos
th: อุปกรณ์กีฬา > การกีฬา > ฟุตบอล > อุปกรณ์ประตูฟุตบอล > เป้าหมายประตูฟุตบอล: เป้าหมายมุมประตูฟุตบอล; แผ่นเป้าหมายประตูฟุตบอล
vi: Dụng cụ thể thao > Điền kinh > Bóng đá > Phụ kiện cầu môn bóng đá > Mục tiêu cầu môn bóng đá: Mục tiêu góc khung thành bóng đá; Lưới tập sút mục tiêu bóng đá
de: Sportartikel > Athletik > Fußball > Zubehör für Fußballtore > Fußballtorwände: Fußball-Eckzielnetze; Torwände
fr: Équipements sportifs > Divers sports > Football > Accessoires pour buts de football > Cibles de but de football: Cibles de lucarne pour buts de football; Bâches de précision pour buts de football
tr: Spor Malzemeleri > Spor Ekipmanları > Futbol > Futbol Kalesi Aksesuarları > Futbol Kale Hedefleri: Futbol kalesi köşe hedefleri; Futbol kalesi hedef brandaları